臺灣臺中地方法院刑事判決
111年度易字第169號
公  訴  人  臺灣臺中地方檢察署檢察官
被      告  練中亮


上列被告因傷害等案件，經檢察官提起公訴（110年度偵緝字第1
552號），因被告於準備程序中就被訴事實為有罪之陳述，本院
裁定進行簡式審判程序，判決如下：
    主    文
練中亮犯恐嚇危害安全罪，處拘役肆拾日，如易科罰金，以新台
幣壹仟元折算壹日。
    犯罪事實
一、練中亮於民國105年8月16日20時40分許，駕駛車牌號碼000-
    0000號普通自小客車，行經臺中市豐原區豐原大道4段南陽
    路交岔路口時，與張昆霖所騎乘之車牌號碼000-000號普通
    重型機車發生行車糾紛。練中亮心生不滿，持手槍外型之物
    品（未扣案，無積極證據證明為具有殺傷力之槍枝）下車之
    後，基於恐嚇危害安全之犯意，持前開物品搥打張昆霖之全
    罩式安全帽額頭及眼睛部位6、7下，並對張昆霖恫稱「是要
    讓我開槍嗎」等，以加害生命之事通知張昆霖，使張昆霖受
    有右側上眼瞼撕裂傷、左前額擦傷併皮膚缺損、左上眼瞼挫
    傷之傷害，安全帽護目罩及眼鏡破損，並因而心生畏懼，致
    生危害於安全（涉犯傷害、毀損罪嫌部分，應不另為不受理
    之諭知，詳後說明）。練中亮隨即駕駛上開車輛離開，嗣經
    張昆霖報警，始查知上情。
二、案經張昆霖告訴暨臺中市政府警察局豐原分局報告臺灣臺中
    地方檢察署檢察官偵查起訴。
    理    由
一、按本件被告練中亮所犯係死刑、無期徒刑、最輕本刑為3 年
    以上有期徒刑以外之罪，其於準備程序就前揭被訴事實均為
    有罪之陳述，經告知簡式審判程序之旨，並聽取其與公訴人
    之意見後，本院認無不得或不宜改依簡式審判程序進行之情
    形，爰依刑事訴訟法第273 條之1 第1 項規定，裁定進行簡
    式審判程序。又簡式審判程序之證據調查，依刑事訴訟法第
    273 條之2規 定，不受同法第159 條第1 項審判外陳述排除
    之限制，故卷內所列之各項證據，自得作為證據，先予敘明
    。
二、上開犯罪事實，業據被告坦承不諱，核與告訴人張昆霖、證
    人江順龍證述相符，並有衛生福利部豐原醫院診斷證明書影
    本、車牌異動紀錄查詢畫面列印資料各1份、相關照片9張在
    卷可按，足徵被告自白與事實相符，堪以採信。本件事證明
    確，應依法論罪科刑。
三、論罪科刑
　㈠按刑法第2 條第1 項所指行為後法律有變更者，係包括構成
    要件之變更而有擴張或限縮，或法定刑度之變更。若僅為文
    字、文義之修正或原有實務見解、法理之明文化，或僅條次
    之移列等無關有利或不利於行為人，則非屬該條所指之法律
    有變更，自不生新舊法比較之問題，而應依一般法律適用原
    則，適用裁判時法（最高法院100 年度台上字第1616號判決
    意旨參照）。查被告行為後，刑法第305 條固於108 年12月
    25日修正公布，並於同年月27日生效，惟該次修正僅將刑法
    施行法第1 條之1 第2 項前段所規定提高30倍之罰金數額調
    整換算後予以明定，無關有利或不利於被告之情形，揆諸上
    開說明，不生新舊法比較適用之問題，應依一般法律適用原
    則適用裁判時法即上開修正生效之規定。核被告所為，係犯
    刑法第305條之恐嚇危害安全罪。
　㈡爰審酌被告：僅因行車糾紛，竟率然出言恫嚇告訴人，所為
    已足使告訴人心生畏懼，實非可取；犯後坦承犯行、態度尚
    可；恐嚇之言語對告訴人之身心影響；已與告訴人達成和解
    ，彌補其所造成之損害，有和解書1份在卷可查；自陳學歷
    為高中肄業、現在工地工作、經濟狀況勉持之智識程度及生
    活狀況等一切情狀，量處如主文所示之刑，並諭知易科罰金
    折算之標準，以資懲儆。
四、不另為不受理之部分　　
　㈠公訴意旨另以：被告於上開恐嚇行為之際，同時搥打告訴人
    戴有全罩式安全帽之額頭及眼睛部位6、7下，使告訴人受有
    右側上眼瞼撕裂傷、左前額擦傷併皮膚缺損、左上眼瞼挫傷
    之傷害，安全帽護目罩及眼鏡破損。因認被告另涉犯修正前
    刑法第277條第1項之傷害罪及刑法第354條之毀損他人物品
    罪嫌。
  ㈡按告訴乃論之罪，告訴人於第一審辯論終結前，得撤回告訴
    ，又其告訴經撤回者，法院應諭知不受理之判決，並得不經
    言詞辯論為之；刑事訴訟法第238條第1項、第303條第3款、
    第307條分別定有明文。
  ㈢本件被告經檢察官提起公訴，認被告涉犯修正前刑法第277 
    條第1項之傷害罪嫌及刑法第354條之毀損他人物品罪嫌，依
    同法第287 條、第357條之規定，均須告訴乃論。茲被告與
    告訴人已於111 年1 月26日達成和解，且於111年4月7日具
    狀向本院表示撤回告訴，此有和解書、本院公務電話紀錄及
    撤回告訴狀各1份在卷可查，揆諸前開說明，本應為不受理
    之判決，然因公訴人認此部分若有罪，與前開論罪科刑部分
    有想像競合犯之裁判上一罪關係，爰不另為公訴不受理之諭
    知。
據上論斷，應依刑事訴訟法第273條之1第1項、第299條第1項前
段，刑法第305條、第41條第1項前段，刑法施行法第1條之1，判
決如主文。
本案經檢察官洪瑞君提起公訴，檢察官郭逵到庭執行職務。
中　　華　　民　　國　　111 　年　　4 　　月　　11　　日
                  刑事第十九庭  法  官  林雷安
以上正本證明與原本無異。
如不服本判決應於收受判決後20日內向本院提出上訴書狀，並應
敘述具體理由；其未敘述上訴理由者，應於上訴期間屆滿後20日
內向本院補提理由書（均須按他造當事人之人數附繕本）「切勿
逕送上級法院」。
告訴人或被害人如不服判決，應備理由具狀向檢察官請求上訴，
上訴期間之計算，以檢察官收受判決正本之日起算。
                                書記官  黃英寬
中　　華　　民　　國　　111 　年　　4     月　　11 　 日
附錄論罪科刑法條
中華民國刑法第305條
以加害生命、身體、自由、名譽、財產之事恐嚇他人，致生危害
於安全者，處2年以下有期徒刑、拘役或9千元以下罰金。